# 非上市公司员工股权激励成本的计算

提问人：xiaoguo 时间：2015-08-06 18:15:15
求助：请教大家一个问题，非上市公司以员工出资先成立合伙企业，再以合伙企业名义增资到公司的，这种情况下的股权激励成本怎么计算？是否需要对公司进行评估，如果不评估，激励成本怎么计算？假设公司每股净资产 2 元，员工出资价格每股 3 元，评估价值每股 5 元。

回答人：chenyiwei
一般做法是按授予日目标股权的公允价值与授予价格之间的差额确认为股份支付费用。如果采用评估方法确定公允价值，则应注意：
（ 1 ）以授予日为评估基准日；（ 2 ）评估方法不应采用资产基础法，而应采用收益法或市盈率法，其目的是合理模拟在授予日的存在状态下引入PE时的入股价格。